# 请教陈版，关于应交税费科目借方科目报表列示的问题

提问人：asha1103 时间：2015-04-16 23:28:31
个人理解上面的那个文件是指营改增刚开始的列示，以后不用调整吧？

回答人：chenyiwei
不能这样理解。不仅适用于营改增企业自改征增值税起的相关核算，而且可以扩展到其他原本就实行增值税的企业。

提问人：asha1103 时间：2015-04-18 23:39:06
哦，明白了，谢陈老师！陈老师，我最近遇见一个外资企业，我们发现关联方彼此账面不对，一边计入成本，一边没确认收入，我们要求调整收入，结果企业说价格没确定。。。可是我实际了解的情况是销售方对价格没太多权利，其实价格应该是确认了的，但是企业一个劲说金额无法确认，无法计量，不能确认收入，宁愿另一个关联方不确认那个成本，也不愿意调整收入，合起来站在 2 个子公司层面看，所得税没什么影响，但是不确认收入，站在单体层面，利润表太失实了。

回答人：chenyiwei
对同一交易或事项，双方对其可计量性的判断应当一致。建议与被审计单位充分沟通。